【裁判字號】    89,易,2957
【裁判日期】    900327
【裁判案由】    毒品危害防制條例
【裁判全文】
臺灣桃園地方法院刑事判決                        八十九年度易字第二九五七號
    公  訴  人  臺灣桃園地方法院檢察署檢察官
    被      告  甲○○
右列被告因違反毒品危害防制條例案件，經檢察官提起公訴（八十九年度毒偵字第四
五六五號），本院判決如左：
        主  文
甲○○連續施用第貳級毒品，處有期徒刑拾月。
扣案之第貳級毒品安非他命壹小包（毛重零點捌公克），沒收銷燬之。
        事  實
一、甲○○前因施用第二級毒品安非他命案件，經本院以民國八十七年度毒聲字第一
    四四七號及八十八年度毒聲字第四二六六號，先後裁定送觀察、勒戒後，均認無
    繼續施用毒品之傾向，經台灣桃園地方法院檢察署檢察官分別於八十七年九月七
    日以八十七年度偵字第一二七九○號及於八十八年八月二十三日以八十八年度偵
    字第一○三六三號、第一一四一四號，先後為二次不起訴處分確定，復因施用第
    二級毒品安非他命案件，經台灣桃園地方法院檢察署檢察官聲請強制戒治，並提
    起公訴，經本院於八十八年十二月三十日以八十八年度易字第二八一二號判處有
    期徒刑八月，於八十九年一月二十日判決確定（現另案執行中），於八十九年五
    月十七日停止強制戒治，猶不思悔改，復基於概括之犯意，自八十九年八月十三
    日起（起訴書誤載為自前案執行完畢起），至八十九年八月十八日下午四時許止
    ，先後二次（起訴書記載為平均一天吸食一次），在桃園縣中壢市○○路四七五
    號友人住處（起訴書記載為在桃園縣境內等處）施用第二級毒品安非他命。嗣於
    八十九年八月十八日下午十時許在桃園縣中壢市○○路四七五號為警查獲，並自
    甲○○身上當場起出第二級毒品安非他命一小包（毛重零點八公克）。
二、案經桃園縣警察局平鎮分局報請台灣桃園地方法院檢察署檢察官偵查起訴。
        理  由
一、右揭犯罪事實，業據被告甲○○於本院審理時坦承不諱，且據被告於警訊時供認
    有施用第二級毒品安非他命之犯行，又被告為警查獲時所採取之尿液，經送桃園
    縣衛生局檢驗結果，呈安非他命陽性反應，有該局不法藥物尿液檢定書一紙附卷
    可憑，復有第二級毒品安非他命一小包（毛重零點八公克）扣案可資佐證，足徵
    被告確有施用第二級毒品安非他命之犯行。又查被告前因施用第二級毒品安非他
    命案件，經本院以民國八十七年度毒聲字第一四四七號及八十八年度毒聲字第四
    二六六號，先後裁定送觀察、勒戒後，均認無繼續施用毒品之傾向，經台灣桃園
    地方法院檢察署檢察官分別於八十七年九月七日以八十七年度偵字第一二七九○
    號及於八十八年八月二十三日以八十八年度偵字第一○三六三號、第一一四一四
    號，先後為二次不起訴處分確定，復因施用第二級毒品安非他命案件，經台灣桃
    園地方法院檢察署檢察官聲請強制戒治，並提起公訴，經本院於八十八年十二月
    三十日以八十八年度易字第二八一二號判處有期徒刑八月，於八十九年一月二十
    日判決確定在案（現另案執行中），有前開不起訴處分書二份及本院八十八年度
    易字第二八一二號判決書一份附卷可稽。是本件事證明確，被告三犯施用毒品犯
    行洵堪認定。
二、核被告所為，係犯毒品危害防制條例第十條第二項之施用第二級毒品罪。被告持
    有第二級毒品安非他命，既意在供己施用，其持有之低度行為應為施用之高度行
    為所吸收，不另論罪。其先後二次施用第二級毒品之犯行，時間緊接，犯罪構成
    要件相同，顯係基於概括犯意為之，應依連續犯之規定論以一罪，並加重其刑。
    爰審酌被告之品行，犯罪之動機、目的、次數、所生之危害、前因施用毒品，業
    經觀察、勒戒二次後，又三犯施用毒品犯行，戕害己身及犯罪後坦承犯行頗知悔
    悟等一切情狀，量處如主文所示之刑，以示懲儆。
三、扣案之安非他命一小包（毛重零點八公克）屬查獲之毒品，應依毒品危害防制條
    例第十八條第一項前段規定沒收銷燬之。
四、公訴意旨另以被告自前案執行完畢後起至八十九年八月十二日止、八十九年八月
    十四日起至八十九年八月十七日止，平均一天吸食一次，連續在桃園縣境內等處
    施用第二級毒品安非他命，因認被告另涉有施用第二級毒品之犯行，訊據被告堅
    決否認有此部分施用第二級毒品之犯行，辯稱：其僅於八十九年八月十三、十八
    日二次施用第二級毒品安非他命等語，經查被告於偵訊時矢口否認有施用第二級
    毒品之犯行，其於警訊時雖供稱平均一天吸食一次，最後一次施用安非他命時間
    是八十九年八月十八日下午四時許等語，有警訊及偵訊筆錄在卷可憑，惟查被告
    並未就施用第二級毒品安非他命之確切時間詳為供述，遍查偵查全卷並無被告有
    此部分施用第二級毒品安非他命之證據，此外復查無其他積極證據足資證明被告
    有此部分施用第二級毒品安非他命之證據，自不得以被告於警訊時之上開自白遽
    認被告有此部分施用第二級毒品安非他命之犯行，是被告所辯尚堪採信，其應無
    此部分施用第二級毒品安非他命之犯行，惟公訴人認此部分與前開科刑部分有連
    續犯裁判上一罪之關係，爰不另為無罪之諭知。
據上論斷，應依刑事訴訟法第二百九十九條第一項前段，毒品危害防制條例第十條第
二項、第二十條第三項前段、第十八條第一項前段，刑法第十一條、第五十六條，判
決如主文。
本案經檢察官吳廣莉到庭執行職務。
中      華      民      國        九十      年     三     月  二十七    日
                                臺灣桃園地方法院刑事第四庭
                                      法  官  鄭  景  文
右正本證明與原本無異。
如不服本判決，應於判決送達後十日內，向本院提出上訴狀。
                                      書記官  古  玉  琴
中      華      民      國        九十      年     四     月    四      日
附論罪科刑依據之法條：
毒品危害防制條例第十條：
施用第一級毒品者，處六月以上五年以下有期徒刑。
施用第二級毒品者，處三年以下有期徒刑。


司法院資訊處製作；財團法人民間司法改革基金會備份。
